KONTAK

IVAN REYNALDI



0821-7609-4680



https://www.linkedin.com/in/ivanreynaldi



ivanreynaldi362@gmail.com



Desa Sriwangi RT/RW:001/001 Kec. Way Jepara Kab. Lampung Timur Provinsi Lampung

Sriwangi, 5 Juli 1996 | Islam | Belum Menikah





IT DEVELOPER

PENDIDIKAN

S1 – TEKNIK INFORMATIKA | 2014 - 2019

UNIVERSITAS KOMPUTER INDONESIA (UNIKOM BANDUNG)

Berhasil lulus dengan baik di jurusan Teknik Informatika Universitas Komputer Indonesia dan IPK akhir 2.99

SMA - IPA | 2011 - 2014

SMA NEGERI 1 WAY JEPARA

Berhasil lulus dengan baik di jurusan IPA SMA Negeri 1 Way Jepara dan nilai akhir rata-rata 7,1

PENGALAMAN KERJA

BackEnd Developer - Danamart | April 2020 - Juni 2020

PT. Dana Aguna Nusantara (danamart.id) Bekerja Remote

- Membuat Sistem Monitoring Pembayaran Pinjaman yang Terhubung dengan API Bank BCA
- Melakukan Maintanance Sistem website danamart.id

IT Programmer - NCS | Juni 2021 – November 2021

PT. Nusantara Card Semesta (PT. NCS) Bekerja Onsite

- Membuat Portal Pendaftaran Kurir Instant dengan HTML, PHP, JavaScript dan MySQL
- Membuat Web Admin Kelola Transaksi dan Data Maintanance sistem kurir instant

PENGALAMAN MAGANG

Kerja Praktek – LIPI Bandung | Sep 2017 – Nov 2017

LIPI Kota Bandung (Onsite)

- Menyusun Laporan Penelitian
- Mengambil data keperluan Penelitian
- Membuat Database Untuk Keperluan Penelitian

TENTANG SAYA

Saya menguasai beberapa Bahasa pemrograman seperti PHP, HTML, JavaScript dan DBMS MySQL serta Microsoft Office (Excel,Word,Visio,Powerpoint). Saya memiliki pengalaman kerja di PT. Dana Aguna Nusantara sebagai Backend Developer selama 3 Bulan dan di PT Nusantara Card Semesta sebagai IT Programmer selama 6 Bulan. Sebagai seorang web programmer tentu saya harus berpikir kreatif dan inovatif serta menyelesaikan pekerjaan tepat waktu.

SOFTWARE & TOOLS

HTML MS. Word

CSS MS. Excel

JavaScript MS. Visio

PHP Codelgniter MS. PowerPoint

MySQL Wondershare

GitHub Filmora

BAHASA

INDONESIA Aktif INGGRIS Pasif

PENGALAMAN ORGANISASI

Anggota HMIF | 2015 – 2016

DIVISI SOSMA HMIF UNIKOM

- Menjadi anggota divisi sosma (sosial dan keagamaan)
- Melaksanakan program kerja pokok HMIF yaitu mentoring agama bagi mahasiswa baru TP. 2015-2016
- Panitia hari raya idul adha dan panitia qurban HMIF di kampus UNIKOM





